臺灣高等法院臺南分院刑事裁定
110年度毒抗字第513號
抗  告  人
即  被  告  楊勝龍


上列抗告人因聲請觀察、勒戒案件，不服臺灣臺南地方法院中華
民國110年6月2日裁定（110年度毒聲字第556號）提起抗告，
本院裁定如下：
    主  文
抗告駁回。
    理  由
一、原裁定意旨略以：抗告人即被告甲○○於民國110年2月7日上
    午9時許，在臺南市○○區○○街00巷00號住處後巷內 ，施用第
    二級毒品甲基安非他命1次，檢察官據被告此次施用，前次
    觀察勒戒88年8月30日執行完畢釋放出所，檢察官以其施用
    第二級毒品犯行明確，依毒品危害防制條例第20條第3項、
    第1項規定，聲請原審法院裁定送觀察勒戒，於法並無不合
    ，乃裁定應送勒戒處所觀察、勒戒，期間不得逾2月等旨。
二、抗告意旨略以：抗告人前經多次觀察勒戒、戒治成效不佳，
    請判處罪刑並易科罰金云云。
三、毒品危害防制條例第20條第1項、第3項規定「犯同條例第10
    條之罪者，檢察官應聲請法院裁定，或少年法院（地方法院
    少年法庭）應先裁定，令被告或少年入勒戒處所觀察、勒戒
    ，其期間不得逾2月。」、「依前項規定為觀察、勒戒或強
    制戒治執行完畢釋放後，3年後再犯第10條之罪者，適用本
    條前2項之規定。」，經查：
(一)被告於警詢時坦承於上開時、地施用甲基安非他命之事實，
    為被告自白不諱，且其於110年2月8日20時5分採集其尿液送
    驗結果，確呈安非他命、甲基安非他命陽性反應，亦有勘察
    採證同意書、臺南市政府警察局歸仁分局毒品案件尿液編號
    與姓名對照表、臺南市政府衛生局110年2月22日檢驗結果報
    告可佐（警卷第25頁、毒偵卷第33至34頁），上開自白核與
    事實相符，其施用第二級毒品之犯行洵堪認定。
(二)另被告前因施用毒品案件，經臺灣臺南地方法院裁定令入戒
    治處所施以強制戒治1年，並於93年11月12日戒治完畢乙節
    ，有臺灣高等法院被告前案紀錄表可佐，依前開說明，被告
    此次施用甲基安非他命之犯行，距離前次強制戒治執行完畢
    已逾3年，核屬毒品危害防制條例第20條第3項所規定之「3
    年後再犯」，依前開規定，應適用同條第1項觀察勒戒之規
    定，原審裁定抗告人應送觀察勒戒，核無不合。
四、抗告人雖以前詞爭執，然毒品危害防制條例109年7月15日修
    正後第20條第3項規定，所謂「3 年後再犯」，只要本次再
    犯（不論修正施行前、後）距最近1 次觀察、勒戒或強制戒
    治執行完畢釋放，已逾3年者，即該當之，不因其間有無犯
    第10條之罪經起訴、判刑或執行而受影響。業經最高法院 1
    09年度台上大字第3826號裁定闡明可按；依卷附臺灣高等法
    院被告前案紀錄表，抗告人縱然於93年11月12日戒治執行完
    畢後，迄本件犯行之間，曾多次施用毒品罪，經判處罪刑並
    執行完畢，無妨抗告人前曾強制戒治執行完畢釋放3年後再
    犯本案犯行之事實認定，依前開意旨，仍應裁定觀察勒戒；
    抗告人猶指摘觀察勒戒、戒治效果不佳、應起訴判刑云云，
    自無可採。
五、從而，抗告人執前詞謂原裁定裁准觀察勒戒不當，請求法院
    撤銷更為起訴判刑云云，即有未合，其抗告為無理由，應予
    駁回。
據上論結，應依刑事訴訟法第412條，裁定如主文。
中　　華　　民　　國　　110 　年　　7 　　月　　2 　　日
                  刑事第四庭    審判長法  官  郭玫利
                                      法  官  陳金虎
                                      法  官  蔡廷宜
以上正本證明與原本無異。
不得再抗告。
　　　　　　　　　　　　　　　　　　　書記官  葉宥鈞
中　　華　　民　　國　　110 　年　　7 　　月　　2 　　日